【裁判字號】    97,易,2613
【裁判日期】    971015
【裁判案由】    詐欺
【裁判全文】
臺灣板橋地方法院刑事判決              97年度易字第2613號
公  訴  人  臺灣板橋地方法院檢察署檢察官
被      告  乙○○
選任辯護人  陳雪萍律師
上列被告因詐欺案件，經檢察官提起公訴（97年度偵字第22719
號），而被告於準備程序中對被訴之事實為有罪陳述，本院合議
庭裁定由受命法官獨任行簡式審判程序，並判決如下：
    主  文
乙○○幫助意圖為自己不法之所有，以詐術使人將本人之物交付
，處有期徒刑貳月，如易科罰金，以新臺幣壹仟元折算壹日。緩
刑貳年。
    事  實
一、乙○○雖知將金融帳戶提供予不熟識之人使用，可能遭詐騙
    集團供作詐欺取款之工具，仍不違背其本意，基於幫助詐欺
    之犯意，於不詳時、地，將其所有之彰化商業銀行古亭分行
    （下稱彰銀古亭分行）帳戶（帳號：00000000000000號）之
    存摺、提款卡（含密碼），交付予詐欺集團成員作為詐騙取
    財之匯款工具。嗣該詐欺集團即意圖為自己不法之所有，於
    民國96年7 月15日22時35分許，於網路上向甲○○稱欲以新
    台幣（下同）9030元，出售10000 元之SOGO百貨公司禮券，
    致甲○○陷於錯誤，而持其所有之合作金庫銀行北寧分行（
    下稱合庫北寧分行）帳戶（帳號：0000000000000000000 號
    ）提款卡，轉帳匯款9030元至上開乙○○所有之帳戶內。嗣
    甲○○發覺被騙，報警處理，而循上開帳戶查獲乙○○。
二、案經甲○○訴由臺北縣政府警察局新莊分局報請臺灣板橋地
    方法院檢察署檢察官偵查起訴。
    理  由
一、訊據被告乙○○坦承上開幫助詐欺犯行。又前揭詐欺集團利
    用上開帳戶詐騙等情，業據被害人甲○○於警詢時指述綦詳
    ，並有上開帳戶之客戶往來帳戶一覽表、存摺存款帳戶資料
    及交易明細查詢、被害人甲○○所有合庫北寧分行存摺影本
    、匯款單1 份附卷可稽。足見被告之上開帳戶確遭犯罪集團
    假藉名義，詐騙被害人將金錢匯入使用。而被告雖於偵查中
    辯稱未將其提款卡（含密碼），交付予他人使用，然金融帳
    戶款項之轉匯需使用提款卡，並輸入密碼始得為之，被告既
    能於偵查中當庭背訟其密碼，自無遺忘該密碼之可能，而無
    將密碼與提款卡同時放置之必要，是若非被告交付提款卡，
    並告知密碼，該真實姓名、年籍不詳之人何以得順利轉匯前
    開款項？且依目前提款機運作之模式，若連續輸入錯誤之密
    碼達3 次，提款機將自動沒收提款卡，是若被告之上開帳戶
    提款卡確係遺失，則拾得之人能猜中被告所設定之密碼以利
    用其帳戶之機率，微乎其微，縱有人拾得被告之上開提款卡
    ，亦因難以利用此帳戶作為詐欺他人用途而毫無實益。另就
    取得上開帳戶之第三人而言，該人既有意利用上開帳戶作為
    詐騙之工具，當無選擇一隨時可能遭真正存戶掛失而無法使
    用之帳戶之可能，輔以現今社會上，確實存有不少為貪圖小
    利而出售自己帳戶供人使用之人，是該第三人僅需付出少許
    之金錢，即可取得可完全操控而無遭掛失風險之帳戶，該第
    三人實無以此方式取得上開帳戶之必要，否則，若被告在該
    第三人尚未行詐前，或行詐後，尚未將帳戶內之款項提領出
    前，上開帳戶即被掛失，該第三人豈非無法遂其詐財之目的
    ，該第三人絕無將涉及詐騙成否之關鍵置於如此不確定境地
    之可能。綜上查證，被告上開偵查中所辯，有悖社會一般經
    驗常情，顯為臨訟卸責之詞，委無可採，足認被告確有將其
    上開帳戶，連同存摺、提款卡及密碼提供予真實姓名年籍不
    詳之人所屬之詐欺集團，供該詐欺集團成員利用其上開帳戶
    行詐騙之事，本件事證明確，被告犯行，堪以認定。
二、查被告乙○○基於幫助他人犯詐欺罪之不確定故意，提供上
    開帳戶之存摺、金融卡及密碼等物予真實姓名年籍不詳之詐
    欺集團成員，而取得被告帳戶之詐欺犯成員，即利用被告提
    供之上開銀行帳戶之幫助，意圖為自己不法之所有，施用詐
    術使被害人甲○○陷於錯誤，因而將款項匯至被告所提供之
    上揭銀行帳戶，是被告所為係參與詐欺取財罪構成要件以外
    之行為，且在無證據證明被告係以正犯之犯意參與犯罪之情
    形下，應認其所為係幫助犯行為。是核被告所為，係犯刑法
    第三十條第一項前段幫助犯刑法第三百三十九條第一項之詐
    欺取財罪。又被告係基於幫助之意思，參與詐欺取財犯罪構
    成要件以外之行為，為幫助犯，應依刑法第三十條第二項之
    規定，按正犯之刑減輕之。爰審酌被告犯罪之動機、目的、
    手段、危害，被害人受詐騙之金額新台幣九千零三十元尚非
    巨大，兼衡被告大學畢業之智識程度（見警詢筆錄），犯後
    已賠償被害人所受損害，並達成和解（見準備程序筆錄），
    暨被告犯後坦承犯行之態度等一切情狀，量處如主文所示之
    刑，並諭知易科罰金之折算標準，以資懲儆。末查，被告未
    曾因故意犯罪受期徒刑以上刑之宣告，有臺灣高等法院被告
    前案紀錄表在卷可稽，其犯後坦承犯行態度尚佳，審酌被告
    因一時失慮，偶罹刑典，事後已賠償被害人甲○○新台幣九
    千元損失，雙方達成和解，經此刑之宣告後，被告乙○○應
    知警惕而無再犯之虞，本院因認暫不執行其刑為當，併予宣
    告緩刑二年，用啟自新。
據上論斷，應依刑事訴訟法第二百七十三條之一第一項、第二百
九十九條第一項前段，刑法第三十條第二項、第三百三十九條第
一項、第四十一條第一項前段、第七十四條第一項第一款，刑法
施行法第一條之一第一項、第二項前段，判決如主文。
本案經檢察官藍海凝到庭執行職務。
中    華    民    國    97    年    10    月    15    日
                  刑事第六庭    法  官   胡堅勤
以上正本證明與原本無異
如不服本判決應於送達後10日內向本院提出上訴狀
                                書記官  梁宜庭
中    華    民    國    97    年    10    月    15    日
附錄本案論罪科刑法條全文：
中華民國刑法第339條
（普通詐欺罪）
意圖為自己或第三人不法之所有，以詐術使人將本人或第三人之
物交付者，處5年以下有期徒刑、拘役或科或併科1千元以下罰金
。
以前項方法得財產上不法之利益或使第三人得之者，亦同。
前二項之未遂犯罰之。


司法院資訊處製作；財團法人民間司法改革基金會備份。
